臺灣高等法院臺中分院刑事判決　　　 100年度上訴字第1511號
上　訴　人
即　被　告　石勝評
選任辯護人　張仕融律師
　　　　　　張崇哲律師
　　　　　　鄭弘明律師
上　訴　人
即　被　告　簡淑敏
上　一　人
指定辯護人　本院公設辯護人劉秋蘭
上列上訴人等因違反毒品危害防制條例案件，不服臺灣彰化地方
法院100年度訴字540號中華民國100年6月9日第一審判決（起訴
案號：臺灣彰化地方法院檢察署100年度偵字第3291號），提起
上訴，本院判決如下：
    主  文
原判決撤銷。
石勝評犯如附表一所示之罪，各處如附表一所示之刑，從刑各如
附表一所載（詳如附表一之「科刑主文」欄所示）。主刑部分應
執行有期徒刑拾參年，沒收部分併執行之。
簡淑敏犯如附表一所示之罪，各處如附表一所示之刑，從刑各如
附表一所載（詳如附表一之「科刑主文」欄所示）。主刑部分應
執行有期徒刑拾貳年，沒收部分併執行之。
    事  實
一、簡淑敏於民國（下同）97年間因施用毒品案件，經臺灣臺中
    地方法院98年度訴字第1413號判決判處有期徒刑6月確定，
    於98年8月7日入監執行，於98年8月12日易科罰金執行完畢
    。石勝評、簡淑敏均明知海洛因屬毒品危害防制條例第2條
    第2項第1款所規定之第一級毒品，不得非法販賣或持有，基
    於販賣第一級毒品海洛因（下稱海洛因）營利之犯意，意圖
    營利販賣海洛因，由石勝評、簡淑敏共同將海洛因稀釋、分
    裝，於附表一所示之時間，以石勝評所有行動電話1支（廠
    牌不明）、插入其所有門號0000000000號SIM卡作為聯絡工
    具，分別與如附表一所示之交易對象等購買者互相聯絡後，
    即先後於如附表一所示之時間、地點，以高於進價之價格，
    以如附表一所示之價格，分別販賣如附表一所示之海洛因予
    如附表一之人（詳細聯絡方式、交易時間、地點、毒品種類
    及數量、價格均如附表一所示）。嗣於100年4月7日上午7時
    10分許，為警持拘票拘提石勝評，並經其同意前往位在彰化
    縣大村鄉過溝村過溝三巷41號居處搜索，扣得與本案無關如
    附表三編號5至9所示之行動電話5具（含SIM卡5張）；另於
    同日上午8時30分許，由石勝評帶同警方至其與簡淑敏位於
    彰化縣員林鎮○○路140巷9號3樓居處，經石勝評與簡淑敏
    同意搜索，分別扣得如附表三編號1至4及與本案無關如附表
    四所示之物，始查悉上情。
二、案經彰化縣警察局員林分局報請臺灣彰化地方法院檢察署檢
    察官偵查起訴。
    理  由
壹、程序部分
一、查上訴人即被告石勝評（下稱被告石勝評）於100年4月7日
    偵訊、原審及本院審理時之自白，上訴人即被告簡淑敏（下
    稱被告簡淑敏）於警詢、偵訊、原審及本院審理時之自白，
    並無出於強暴、脅迫、利誘、詐欺、疲勞訊問、違法羈押或
    其他不正之方法，亦非違反法定障礙事由經過期間不得訊問
    或告知義務之規定而為，依刑事訴訟法第156條第1項、第15
    8條之2規定，應認均有證據能力。
二、按被告以外之人於偵查中向檢察官所為陳述，除顯有不可信
    之情況者外，得為證據，刑事訴訟法第159條之1第2項定有
    明文。偵查中對被告以外之人（包括證人、鑑定人、告訴人
    、被害人及共同被告等）所為之偵查筆錄，或被告以外之人
    向檢察官所提之書面陳述，性質上均屬傳聞證據。惟現階段
    刑事訴訟法規定檢察官代表國家偵查犯罪、實施公訴，依法
    其有訊問被告、證人及鑑定人之權，證人、鑑定人且須具結
    ，而實務運作時，檢察官偵查中向被告以外之人所取得之陳
    述，原則上均能遵守法律規定，不致違法取供，其可信度極
    高，職是，被告以外之人前於偵查中已具結而為證述，除反
    對該項供述得具有證據能力之一方，已釋明「顯有不可信之
    情況」之理由外，不宜以該證人未能於審判中接受他造之反
    對詰問為由，即遽指該證人於偵查中之陳述不具證據能力。
    且所謂不可信性情況，法院應審酌被告以外之人於陳述時之
    外在環境及情況，例如：陳述時之心理狀況、有無受到外力
    干擾等，以為判斷之依據。又詰問權係指訴訟上當事人有在
    審判庭輪流盤問證人，以求發現真實，辨明供述證據真偽之
    權利，現行刑事訴訟法對於詰問制度之設計，以同法第166
    條以下規定之交互詰問為實踐，屬於人證調查證據法定程序
    之一環；與證據能力係指符合法律所規定之證據適格，而得
    成為證明犯罪事實存在與否之證據資格，性質上並非相同。
    偵查中檢察官為蒐集被告犯罪證據，訊問證人旨在確認被告
    嫌疑之有無及內容，與審判期日透過當事人之攻防，調查人
    證以認定事實之性質及目的，尚屬有別。偵查中訊問證人，
    法無明文必須傳喚被告使之得以在場，刑事訴訟法第248條
    第1項前段雖規定：「如被告在場者，被告得親自詰問」，
    事實上亦難期被告必有於偵查中行使詰問權之機會。此項未
    經被告詰問之被告以外之人於偵查中向檢察官所為之陳述，
    依刑事訴訟法第159條之1第2項規定，原則上屬於法律規定
    為有證據能力之傳聞證據，於例外顯有不可信之情況，始否
    定其得為證據。是得為證據之被告以外之人於偵查中向檢察
    官所為之陳述，因其陳述未經被告詰問，應認屬於未經合法
    調查之證據，並非無證據能力，而禁止證據之使用。此項詰
    問權之欠缺，非不得於審判中由被告行使以資補正，而完足
    為經合法調查之證據，另詰問權之行使乃當事人之權利，亦
    得由當事人捨棄之。經查，證人周樹旺、黃賜福2人及共同
    被告石勝評、簡淑敏於偵查中均經具結後向檢察官所為之陳
    述，依上述說明，本屬有證據能力之傳聞證據，雖未經被告
    石勝評、簡淑敏於偵查程序中為詰問，但於原審已對證人周
    樹旺、黃賜福2人及共同被告石勝評、簡淑敏補正詰問程序
    ，而完足為經合法調查之證據，按上開證人於檢察官偵查中
    ，均係以證人之身分陳述，經告以具結義務及偽證處罰後，
    於命證人朗讀結文後具結，其等係於負擔偽證罪之處罰心理
    下證述，並以具結擔保其供述之真實性，亦無證據顯示係遭
    受強暴、脅迫、詐欺、利誘等外力干擾情形，或在影響上揭
    證人心理狀況致妨礙其等自由陳述等顯不可信之情況下所為
    ，上開證人未曾提及檢察官在偵查時有不法取供之情形，依
    上說明，是其等於檢察官偵訊中之證述，自均有證據能力。
三、次按被告以外之人（包括證人、鑑定人、告訴人、被害人及
    共同被告等）於審判外之陳述雖不符刑事訴訟法第159條之1
    至之4等四條之規定，而經當事人於審判程序同意作為證據
    ，法院審酌該言詞陳述或書面陳述作成時之情況，認為適當
    者，亦得為證據；當事人、代理人或辯護人於法院調查證據
    時，知有刑事訴訟法第159條第1項不得為證據之情形，而未
    於言詞辯論終結前聲明異議者，視為有前項之同意，同法第
    159條之5定有明文。立法意旨在於傳聞證據未經當事人之反
    對詰問予以核實，原則上先予排除。惟若當事人已放棄反對
    詰問權，於審判程序中表明同意該等傳聞證據可作為證據；
    或於言詞辯論終結前未聲明異議，基於尊重當事人對傳聞證
    據之處分權，及證據資料愈豐富，愈有助於真實發見之理念
    ，且強化言詞辯論主義，使訴訟程序得以順暢進行，上開傳
    聞證據亦均具有證據能力。本件證人周樹旺、黃賜福2人及
    共同被告石勝評、簡淑敏固曾於警詢中為陳述，其性質雖屬
    傳聞證據，惟查無符合同法第159條之1至之4等前4條之情形
    ，其等所為之上開警詢筆錄內容，業經本院審理時予以提示
    並告以要旨，且各經檢察官、被告及辯護人等人表示意見。
    當事人已知上述筆錄乃傳聞證據，且均未於言詞辯論終結前
    對該筆錄內容聲明異議，依上開規定，是前揭證人於警詢中
    之證言已擬制同意其有證據能力，本院審酌上開筆錄作成時
    ，較無人情施壓或干擾，亦無不當取供之情形，認為以之作
    為本案之證據亦屬適當，是前揭證人於警詢中之證言自均具
    有證據能力。
四、復按所謂被告以外之人於審判外之陳述，係指被告以外之人
    就其曾經參與或見聞之事實，事後追憶並於審判外為陳述者
    而言。如被告以外之人係被告犯罪之共同正犯、共犯、相對
    人、被害人或其他關係人，而於被告實行犯罪行為時與被告
    為言詞或書面對談，且其對話之本身即係構成被告犯罪行為
    之部分內容者，因非屬其事後就曾經與聞之事實所為之追憶
    ，自與審判外之陳述有間，二者不容混淆。又國家基於犯罪
    偵查之目的，對被告或犯罪嫌疑人進行通訊監察，乃係以監
    控與過濾受監察人通訊內容之方式，蒐集對其有關之紀錄，
    並將該紀錄予以查扣，作為認定犯罪與否之證據，屬於刑事
    訴訟上強制處分之一種，而監聽係通訊保障及監察法第13條
    第1項所定通訊監察方法之一，司法警察機關依法定程序執
    行監聽取得之錄音，係以錄音設備之機械作用，真實保存當
    時通訊之內容，如通訊一方為受監察人，司法警察在監聽中
    蒐集所得之通訊者對話，若其通話本身即係被告進行犯罪中
    構成犯罪事實之部分內容，則依前開說明，自與所謂「審判
    外之陳述」無涉，應不受傳聞法則之規範，當然具有證據能
    力（最高法院97年度台上字第1069號判決要旨參照）。揆諸
    上揭說明，本判決引用為證據之監聽譯文，其內容係有關被
    告2人持用門號0000000000號行動電話所為之通訊監察，係
    屬受監察人進行本件犯罪行為之對話內容，並非所謂被告或
    被告以外之人於審判外之陳述至明。再按有事實足認被告或
    犯罪嫌疑人涉犯有最輕本刑為三年以上有期徒刑之罪嫌，並
    危害國家安全或社會秩序情節重大，而有相當理由可信其通
    訊內容與本案有關，且不能或難以其他方法蒐集或調查證據
    者，得發通訊監察書。通訊監察書，偵查中由檢察官依司法
    警察機關聲請或依職權以書面記載通訊保障及監察法第11條
    之事項，並敘明理由、檢附相關文件，聲請該管法院核發，
    96年12月11日修正施行之通訊保障及監察法第5條第1項第1
    款、第2項定有明文。是如依上開程序之通訊監察所取得之
    證據，即屬依法定程序所取得，自有證據能力。本案對被告
    石勝評所使用之0000000000號行動電話之通訊監察，係檢察
    官依法向臺灣彰化地方法院聲請，由臺灣彰化地方法院核發
    實施，本件監聽業經臺灣彰化地方法院100年1月13日核發之
    100年聲監字第42號通訊監察書、100年2月10日核發之100年
    聲監續字第111號通訊監察書辦理監聽0000000000號行動電
    話，此有附卷載明監聽對象及監聽時間等相關內容之通訊監
    察書及電話附表均影本各1份在卷可稽（見警卷第87至90頁
    ），是該通訊監察譯文（詳後所述）取得之合法性無疑，自
    有證據能力。又通訊監察錄音之譯文，僅屬依據監聽錄音結
    果予以翻譯之文字，固具文書證據之外觀，但實際上仍應認
    監聽所得之錄音帶或光碟，始屬調查犯罪所得之證物；刑事
    訴訟法第165條之1第2項所稱之證物，如其蒐證程序合法，
    並經合法調查，自具證據能力。因此檢察官如提出通訊監察
    錄音之譯文為其證據方法，實乃以其監聽所得之錄音帶或光
    碟，為調查犯罪所得之證物，法院本應依刑事訴訟法第165
    條之1所列之方法調查，以判斷該錄音帶或光碟是否與通訊
    監察錄音之譯文相符。而監聽錄音製作之譯文，雖通常為偵
    查犯罪機關單方面製作，然若被告或訴訟關係人對其真實性
    並無爭執，經法院於審判期日提示譯文供當事人辨認、表示
    意見並為辯論者，程序自屬適法（最高法院95年度台上字第
    295號、94年度台上字第4665號判決要旨參照）。本件被告2
    人、辯護人及檢察官對於通訊監察案件錄音光碟內容之真正
    並無爭執，對於錄音所譯成通訊監察譯文之真正亦不爭執，
    且本案通訊監察譯文並於本院審理時經合法調查，則此項通
    訊監察之譯文自具有證據能力。至於蒐得證據之最後，由執
    行職務之公務員製作之文書，除刑事訴訟法有定其程式，應
    依其規定外，依同法第39條之規定，均應記載製作之年、月
    、日及其所屬機關，由製作人簽名。此屬證據取得後文書製
    作法定程式之遵守，無關乎刑事訴訟法第158條之4係規定證
    據取得過程（程序）適法性之認定。公務員製作之文書未經
    製作人簽名，除本法有特別規定（如第46條）外，是否無效
    或係不合法律上之程式而得命補正，抑屬證據證明力之問題
    ，由法院就文書之性質（意思文書或報告文書），視各個情
    形自由判斷（最高法院97年度台上字第96號判決意旨參照）
    。本案員警所製作之通訊監察譯文，未依刑事訴訟法第39條
    之規定，記載製作之年、月、日及其所屬機關，並由製作人
    簽名，有卷附之通訊監察譯文附卷為憑（詳如後述）。該文
    書製作過程雖未遵守法定程式，但依前揭最高法院判決意旨
    ，此屬證據取得後文書之製作，非屬證據取得之過程，與刑
    事訴訟法第158條之4規定無涉，故本案此部分並無法律特別
    規定而應認定無效，附此敘明。
五、現行刑事訴訟法關於「鑑定」之規定，除選任自然人充當鑑
    定人外，另設有囑託機關鑑定制度。依同法第198條、第208
    條之規定，不論鑑定人或鑑定機關、團體，固均應由法院、
    審判長、受命法官或檢察官視具體個案之需要而為選任、囑
    託，並依第206條之規定，提出言詞或書面報告，始符合同
    法第159條第1項所定得作為證據之「法律有規定」之情形。
    否則所為之鑑定，仍屬傳聞證據。然於司法警察機關調查中
    之案件，為因應實務上，或因量大、或有急迫之現實需求，
    併例行性當然有鑑定之必要者，例如毒品之種類與成分、尿
    液之毒品反應，或者槍彈有無殺傷力等鑑定，基於檢察一體
    原則，得由該管檢察長對於轄區內之案件，以事前概括選任
    鑑定人或囑託鑑定機關、團體之方式，俾便轄區內之司法警
    察官、司法警察對於調查中之此類案件，得即時送請先前已
    選任之鑑定人或囑託之鑑定機關、團體實施鑑定，以求時效
    （法務部92年9月1日法檢字第0920035083號函參照，刊載於
    法務部公報第312期）。此種由檢察機關概括選任鑑定人或
    概括囑託鑑定機關、團體，再轉知司法警察官、司法警察於
    調查犯罪時參考辦理之作為，法無明文禁止，係為因應現行
    刑事訴訟法增訂傳聞法則及其例外規定之實務運作而為。而
    毒品種類、成分之鑑定，其中海洛因等第一級毒品部分，因
    有全國一致性，係概括囑託調查局負責鑑定，並由司法警察
    官、司法警察於獲案後即將所查扣之第一級毒品拍照、包裝
    、封緘及黏貼獲案毒品電腦管制條碼逕送調查局為鑑定，由
    該局輸入電腦，全程管制、集中保管送鑑毒品，而僅檢送鑑
    定通知書予送鑑機關。凡此，為本院辦案職務上所已知之事
    實。此種由司法警察官、司法警察依檢察官所概括選任之鑑
    定人或囑託鑑定機關、團體所為之鑑定結果，與檢察官選任
    或囑託為鑑定者，性質上並無差異，同具有證據能力（最高
    法院96年度台上字第2860號判決意旨參照）。查卷附之法務
    部調查局濫用藥物實驗室100年5月6日調科壹字第100230097
    70、00000000000號鑑定書各1份，係針對扣案之毒品種類、
    成分等事項，由檢察機關概括授權司法警察（官）送請鑑定
    機關實施鑑定，本院並審酌該鑑定機關基於其專業職能及經
    驗所為之鑑驗，做成書面紀錄，其憑信性已具相當之擔保，
    且鑑定過程亦核無何違法或不當之情事，揆諸前開說明，屬
    前揭「法律規定」得為證據者，自具有證據能力。
六、又按傳聞法則乃對於被告以外之人於審判外之言詞或書面陳
    述而為之規範。扣案如附表三、四所示之物品，係屬物證，
    性質上並非供述證據，無刑事訴訟法第159條第1項規定傳聞
    法則之適用，上開扣案物品係由員警依法執行搜索而扣得，
    以上證物與本案具有關聯性，與本案待證事實具有自然之關
    聯性，且無證據證明係公務員違法取得之物，依法自得作為
    證據。
貳、實體部分
一、認定犯罪事實所憑之證據及理由
  (一)前揭如附表一所示販賣海洛因之各次犯行，業據被告石勝評
    、簡淑敏於偵訊、原審及本院審理時坦白承認，被告石勝評
    供稱因積欠債務始販毒營利等語（見原審卷第80頁）；被告
    簡淑敏則供稱係因己身染有毒癮，為求繼續取得毒品解癮始
    販毒以營利等語（見原審卷第93頁背面）。
  (二)被告2人共同販賣海洛因予如附表一編號1所示之證人周樹旺
    之事實，業經證人周樹旺於警詢、偵訊時證述明確（見偵查
    卷第35至36頁、第52至53頁），並有證人周樹旺以公用電話
    撥打被告石勝評所持用門號0000000000號行動電話如附表二
    編號1所示之相關通訊監察譯文1份（見偵查卷第37頁）在卷
    可稽，而觀諸上開對話內容，核與證人周樹旺於偵訊時證稱
    ：電話中伊以「喝酒」代表要買海洛因，電話譯文中說「出
    來喝一下燒酒」，就是伊要向被告石勝評買海洛因，伊在打
    完電話後才看到抱小狗的長髮女子，她就是被告簡淑敏，伊
    是將新臺幣（下同）3千元現金交給被告簡淑敏，被告簡淑
    敏將1小包海洛因交給伊，100年3月5日購得的物品確定是海
    洛因等語（見偵查卷第52、53頁）；證人周樹旺於原審審理
    時證稱：伊當日與被告石勝評連繫購毒，譯文中提到「出來
    喝燒酒」就是要購買海洛因之意，被告石勝評於電話中告訴
    伊，會請一個女孩子抱一隻狗去交毒品給伊，因被告石勝評
    沒空，而由被告簡淑敏前往約定之全家超商交付1包價金3千
    元之海洛因給伊，伊將現金直接交給被告簡淑敏等情節相符
    （見原審卷第133至136頁背面）。又被告石勝評於原審審理
    時以證人之身分證稱：附表二編號1之通訊監察譯文內容，
    說要出來喝酒，是指周樹旺要向伊購買海洛因等語（見原審
    卷第145頁），而被告簡淑敏於偵訊中以證人之身分證稱：
    伊於100年3月5日有代被告石勝評交付海洛因給一位「阿坤
    」之人（即周樹旺），伊即為通訊監察譯文中該名長髮、抱
    狗之女子等語（見偵查卷第30、31頁），觀諸證人周樹旺上
    開證述之內容，已敘明其於附表一編號1所示之時間向被告2
    人購買海洛因之聯絡方式及交易地點、金額，核與上開電話
    通聯紀錄相互吻合，亦與被告2人前揭自白之內容相符。證
    人周樹旺供證購買海洛因之過程不僅具體且翔實，又能與卷
    附之非供述證據互核一致，足認其證詞屬實。況證人周樹旺
    與被告2人並無嫌隙，亦無誣陷被告2人之動機，且本件並無
    證據顯示上開證人周樹旺之證述，係為邀得減刑之輕典而為
    證述，上開證人周樹旺之證述自可確信為真實，足以作為本
    件認定被告2人販賣海洛因之證據，是證人周樹旺證述有向
    被告2人購買毒品海洛因之證詞，應堪採信，堪予認定被告2
    人於附表一編號1所示之時間有販賣3000元之海洛因予證人
    周樹旺。
  (三)被告2人共同販賣海洛因予如附表一編號2至6所示之證人黃
    賜男5次之事實，業經證人黃賜男於警詢、偵訊時證述明確
    （見偵查卷第57至59頁背面、第69至71頁），並有證人黃賜
    男先後以門號0000000000、0000000000、0000000000號行動
    電話撥打門號0000000000號行動電話，而分別由被告石勝評
    或簡淑敏接聽，如附表二編號2至6所示之相關通訊監察譯文
    在卷可稽（見偵查卷第63、64頁）。證人黃賜男於偵訊時證
    稱：附表二編號2所示通訊監察譯文「喝茶」代表是要買海
    洛因，附表二編號3所示之通話是由「小真」（即簡淑敏）
    接聽，附表一編號2至6所示購買的海洛因都是由「小真」（
    即簡淑敏）將海洛因交給伊，伊將現金交給簡淑敏等語（見
    偵查卷第70、71頁）；證人黃賜男於原審審理時亦證稱：伊
    只認識被告石勝評，被告簡淑敏僅有交付海洛因見過面，海
    洛因都是簡淑敏拿給伊，伊都是將價金拿給簡淑敏，於100
    年2月1日的電話（即附表二編號3所示之通話）是由簡淑敏
    接聽，附表二編號2所示通訊監察譯文提到「喝茶」是指要
    找石勝評購買海洛因，伊購買海洛因之金額不是3千元就是4
    千元，若是要購買4千元伊在電話中會特別提到要買「31插1
    底」，若沒有特別交代就是要買3千元海洛因。100年2月27
    日（即附表一編號6）伊是購買4千元的海洛因等語（見原審
    卷第137至140頁背面）。又被告簡淑敏坦承其確有於附表一
    編號3所示之時間接聽證人黃賜男撥打之電話，其於原審審
    理時以證人之身分證稱：該通電話應係被告石勝評指示伊接
    聽，因為門號0000000000號行動電話均由被告石勝評親自攜
    帶，證人黃賜男在電話中提及欲購買「31再插1底」之毒品
    數量係麻將術語，伊與黃賜男講完電話後，伊有對石勝評講
    黃賜男要伊31插1底，伊若未詢問被告石勝評則無法得知是
    什麼意思等語（見原審卷第142頁），被告石勝評於原審審
    理時以證人之身分證稱：附表一編號2至6販賣給黃賜男5次
    的海洛因，都是黃賜男打電話來，伊叫簡淑敏和他接洽等語
    （見原審卷第146頁），觀諸證人黃賜男上開證述之內容，
    已敘明其於附表一編號2至6所示之時間向被告2人購買海洛
    因之聯絡方式及交易地點、金額，核與上開電話通聯紀錄相
    互吻合，亦與被告2人前揭自白之內容相符。證人黃賜男供
    證購買海洛因之過程不僅具體且翔實，又能與卷附之非供述
    證據互核一致，足認其證詞屬實。況證人黃賜男與被告2人
    並無嫌隙，亦無誣陷被告2人之動機，且本件並無證據顯示
    上開證人黃賜男之證述，係為邀得減刑之輕典而為證述，上
    開證人黃賜男之證述自可確信為真實，足以作為本件認定被
    告2人販賣海洛因之證據，是證人黃賜男證述有向被告2人購
    買毒品海洛因之證詞，應堪採信，堪予認定被告2人於附表
    一編號2至6所示之時間有販賣海洛因予證人黃賜男。至起訴
    書雖記載如附表一編號6所示之該次毒品海洛因交易金額為3
    千元，證人黃賜男於偵訊中雖證稱：100年2月27日伊是交付
    3千元給簡淑敏等語（見偵查卷第71頁），惟證人黃賜男於
    警詢中證稱：100年2月27日電話中說「我3-1插ㄟ」就是3千
    元再加1千元，伊是購買4千元的海洛因等語（見偵查卷第59
    頁背面），證人黃賜男於原審審理時亦證稱：100年2月27日
    （即附表一編號6）伊是購買4千元的海洛因，伊於偵訊中該
    次是買3千元，可能是說錯了，伊如果有講31有插的話就是
    買4千元等語（見原審卷第140頁背面），依前揭證人黃賜男
    於警詢及原審所證述之內容，佐以附表二編號6所示之通訊
    監察譯文內容，該次對話中既有提及「31有插」等語，則附
    表一編號6該次之交易金額應認定為4千元，證人黃賜男於偵
    訊中證述該次係購買3千元之海洛因云云，應係其記憶錯誤
    所致，併此敘明。
  (四)再按刑法上所謂販賣行為，係指以營利為目的，有償轉讓，
    將商品販入或賣出，有一於此，犯罪即行成立。參與事前買
    賣之磋商行為，屬販賣構成要件行為，固勿論矣，即參與交
    付買賣標的物，及收取價金之行為，揆之民法第348條、第
    367條關於出賣人、買受人義務之規定，亦屬販賣構成要件
    之行為。至其餘如單純提供買賣聯絡、交通工具、買賣標的
    物之分（包）裝、提領、搬運、及價錢、數量計算、會計或
    提供售後服務等輔助買賣成立或完成之行為，均屬販賣構成
    要件以外之行為（最高法院100年度台上字第852號判決意旨
    參照）。查0000000000號行動電話均由被告石勝評隨身攜帶
    ，並未曾交予他人使用一情，為被告石勝評所坦承（見原審
    卷第147頁背面），被告2人販賣海洛因予附表一所示之購毒
    者，雖均由被告簡淑敏前往約定地點交付毒品海洛因，然其
    中多由被告石勝評接聽購毒者電話並與之磋商毒品買賣事宜
    （除附表一編號3外），或由被告簡淑敏接聽電話後與被告
    石勝評為交易毒品內容之確認（如附表一編號3），被告簡
    淑敏於原審審理時以證人之身分證稱：附表一編號1至6交易
    的毒品海洛因都是石勝評交給伊，叫伊拿去給購毒者等語（
    見原審卷第142頁），被告石勝評於原審審理時以證人之身
    分證稱：附表一編號1至6所示販賣的海洛因，都是伊提供的
    等語（見原審卷第146頁背面），足見如附表一編號1至6所
    示之6次販賣第一級毒品犯行，固均由被告簡淑敏出面交易
    ，惟被告石勝評均有參與上開販賣海洛因之犯行，堪予認定
    。且如附表一所示各次販賣海洛因所得價金由被告簡淑敏自
    購毒者周樹旺、黃賜男處收取後，放置於其位在彰化縣員林
    鎮○○路140巷9號3樓租屋處所，最終由被告石勝評留下部
    分供被告簡淑敏使用，其餘則由被告石勝評取走等節，業據
    被告2人於原審供述明確（見原審卷第143頁背面、第146至
    148頁），且互核均大致相符，是由上情觀之，被告2人所為
    均係參與構成要件之行為，並互為聯繫購毒及毒品交付、價
    金收取之分工，均應論以共同正犯。
  (五)被告簡淑敏上訴意旨略稱：伊並未參與稀釋、分裝，原判決
    認定伊有參與稀釋、分裝，尚有未洽云云。查被告簡淑敏自
    身染有毒癮，而被告石勝評本身並未染有施用毒品惡習，業
    經被告簡淑敏、石勝評供述在卷（見原審卷第142頁背面、
    第146頁背面），被告石勝評經警採集尿液送驗結果呈陰性
    反應，有被告石勝評之詮昕科技股份有限公司100年4月18日
    編號00000000號濫用藥物尿液檢驗報告1紙在卷可參（見原
    審卷第60頁），可知就所販賣毒品應具有之品質，應以被告
    簡淑敏較為熟稔，復觀諸證人即共同被告石勝評於原審審理
    時證述：「．．．簡淑敏比較內行，要稀釋多少簡淑敏才知
    道，因為簡淑敏有施用毒品他才知道，．．．簡淑敏會先試
    用才來稀釋分裝。」等語（見原審卷第147頁背面），被告
    簡淑敏於原審審理時供稱：「．．．石勝評稀釋海洛因時，
    是他叫我試試看毒品要稀釋多少，然後我再告訴他要稀釋到
    什麼程度，他才去稀釋分裝。」等語（見原審卷第147頁背
    面、第148頁），堪認本件稀釋毒品時，既係由被告簡淑敏
    先試用達合宜之稀釋程度後始加以分裝，則被告簡淑敏所辯
    未參與稀釋分裝乙節，顯難採取，況被告簡淑敏確有參與販
    賣毒品構成要件之聯絡、交付毒品等分工，業如前述，縱確
    未參與稀釋、分裝，仍無礙於其共同販賣第一級毒品罪之成
    立，是被告簡淑敏此部分上訴意旨所辯，無足採取。
  (六)又扣案如附表三編號1所示之塊狀白色粉末1包，經送法務部
    調查局鑑定結果，認含第一級毒品海洛因成分，淨重36.84
    公克，驗餘淨重為36.82公克，空包裝重為2.10公克，純度
    為83.89%，純質淨重30.91公克等情，有法務部調查局濫用
    藥物實驗室100年5月6日調科壹字第00000000000號鑑定書1
    份在卷為憑（見原審卷第119頁），而被告2人均供稱附表三
    編號1所示扣案之海洛因係本案販賣毒品剩餘之物（見原審
    卷第142頁背面、第144頁、第150頁背面、第151頁），足證
    渠等所販賣者確係海洛因無訛。此外，復有如附表三編號1
    至3所示之物扣案可資佐證，足認被告2人前開自白與事實相
    符，堪予採信。
  (七)本案雖未扣得被告2人販賣予如附表一編號1至6所示之人之
    海洛因，而未能精準計算出被告2人分別販入與販出海洛因
    之差價（即營利賺取之淨額）。然查，販賣毒品係政府嚴予
    查緝之違法行為，且一般民眾亦通認毒品之非法交易，政府
    一向查禁森嚴並予重罰不寬貸，衡諸常情，倘非有利可圖，
    絕無平白甘冒被嚴查重罰高度風險之理。而所謂「意圖」，
    即犯罪之目的，原則上不以發生特定結果為必要，即衹須有
    營利之意圖為已足，不以買賤賣貴而從中取利為必要。又毒
    品可任意分裝或增減其份量，亦無一定之公定價格，每次買
    賣之價格隨供需雙方之資力、關係之深淺或需求之數量、貨
    源之充裕與否、販賣者對於資金需求殷切與否、對行情認知
    ，以及政府查緝之態度，進而為各種風險評估，機動的調整
    ，有各種不同標準，並非一成不變，因之販賣之利得，除經
    被告坦承犯行，或帳冊價量均記載明確外，委難查得實情。
    惟販賣者從各種「價差」或係「量差」謀取利潤方式，或有
    差異，其所圖利益之非法販賣行為目的則屬相同，是縱未確
    切查得販賣賺取之實際差價，但除別有事證，足認係按同一
    價格轉讓，確未牟利之情形外，尚難執此認非法販賣之事證
    有所不足，致知過坦承者難辭重典，飾詞否認者反得逞僥倖
    ，而失情理之平；且毒品價格不低，取得不易，凡為販賣之
    不法行為者，苟無利可圖，應無甘冒持有毒品遭查獲之極大
    風險，親自或委由他人送至交易處所，平白義務為該買賣之
    工作，是其販入之價格必較售出之價格低廉，而有從中賺取
    買賣差價牟利之意圖及事實，應屬符合論理法則，且不違背
    社會通常經驗之合理判斷，亦即販賣毒品之所謂販賣行為，
    須行為人主觀上有營利意圖，且客觀上有販入或賣出毒品行
    為，即足構成，至於實際上是否已經獲利，則非所問；必也
    始終無營利之意思，而以原價或低於原價有償讓與他人，方
    難謂為販賣行為，而僅得以轉讓罪論處（最高法院93年度台
    上字第1651號判決要旨參照）。查被告石勝評、簡淑敏2人
    確有販賣海洛因予附表一所示之證人周樹旺、黃賜男之行為
    ，已經調查屬實，再如附表一所示之證人周樹旺、黃賜男均
    證述其向被告2人購買海洛因時，有交付金錢而均屬有償之
    行為，且係在如附表一編號1至6所示之地點進行交易，而被
    告2人與上開證人並無特別之親屬情誼，倘被告2人無相當利
    潤可圖，豈有甘冒遭受重刑之風險，而將海洛因無償轉讓他
    人之理？況被告石勝評係因積欠債務始思以販毒牟利，而被
    告簡淑敏則因己身染有毒癮，而欲藉由販賣毒品賺取價差繼
    續購毒抵癮，業據渠等供明在卷（見原審卷第93頁背面、第
    145頁背面），被告2人販賣海洛因予附表一所示之證人周樹
    旺、黃賜男等人，其等主觀上顯係基於營利之販賣意圖而為
    毒品之提供行為，洵堪認定。
二、論罪科刑之理由：
  (一)按海洛因係毒品危害防制條例第2條第2項第1款所管制之第
    一級毒品，不得非法持有、施用、轉讓及販賣。核被告石勝
    評、簡淑敏就附表一各次所為，均係犯毒品危害防制條例第
    4條第1項之販賣第一級毒品罪。被告2人持有海洛因之目的
    既係分別為供各次販賣之用，則其持有海洛因之低度行為均
    應分別為販賣第一級毒品之高度行為所吸收，均不另論罪。
    被告2人就附表一所示之各次販賣第一級毒品犯行，互有犯
    意聯絡及行為分擔，均為共同正犯。
  (二)次按刑法於94年2月2日修正公布，於95年7月1日施行時，已
    刪除第56條連續犯之規定，將在刑法上本應各自獨立評價之
    數罪，回歸本來就應賦予複數法律效果之原貌。故在刑法修
    正施行後，有多次觸犯犯罪構成要件相同之犯行，原則上均
    應一罪一罰。至於所謂接續犯，雖在刑法之評價上僅認為成
    立一罪，然必須數行為於同時同地或密切接近之時地實施，
    侵害同一之法益，各行為之獨立性極為薄弱，依一般社會健
    全觀念，在時間差距上，難以強行分開，在刑法評價上，以
    視為數個舉動之接續施行，合為包括之一行為予以評價，較
    為合理，始能論以接續犯，而為包括之一罪。又刑法上所謂
    集合犯是指立法者所制定之犯罪構成要件中，本就預定有數
    個同種類之行為將反覆實行之犯罪而言，是將各自實現犯罪
    構成要件之多數行為，解釋為集合犯，而論以一罪。是以對
    於接續犯或集合犯，必須從嚴解釋，以符合立法者之意向。
    如行為人先後數行為，在客觀上係逐次實施，侵害數個同性
    質之法益，其每一前行為與次行為，依一般社會健全觀念，
    在時間差距上，可以分開，在刑法評價上，各具獨立性，每
    次行為皆可獨立成罪，自應按照其行為之次數，一罪一罰（
    參照最高法院96年度台上字第3531號判決意旨、97年度台上
    字第345號判決意旨）。本案依本院認定之事實，被告2人分
    別於附表一編號1至6所示之時間販賣海洛因予周樹旺、黃賜
    男之犯行，其各次販賣海洛因之時間、地點並非一致，每次
    行為在時間差距上可以分開，且販賣對象又非同一，足認其
    主觀上難認出於一次決意，在刑法評價上亦各具獨立性，每
    次行為皆可獨立成罪，依社會通念，修法後應認為數罪之評
    價，始符合刑罰公平原則。檢察官起訴書亦認被告2人販賣
    海洛因之犯行，應予分論併罰，是被告2人就如附表一所示
    各次販賣第一級毒品之犯行，均犯意各別，行為互異，應予
    分論併罰。
  (三)刑之加重、減輕部分
  (1)查被告簡淑敏於97年間因施用毒品案件，經臺灣臺中地方法
    院98年度訴字第1413號判決判處有期徒刑6月確定，於98年8
    月7日入監執行，於98年8月12日易科罰金執行完畢等情，有
    臺灣高等法院被告前案紀錄表附卷可稽，被告簡淑敏於受有
    期徒刑執行完畢後5年以內分別故意再犯如附表一編號1至6
    所示有期徒刑以上之各罪，均應分別依刑法第47條第1項之
    規定論以累犯，而被告簡淑敏所犯如附表一編號1至6所示販
    賣第一級毒品罪之法定本刑為死刑或無期徒刑部分，依刑法
    第64條第1項、第65條第1項之規定，不得加重其刑外，僅就
    販賣第一級毒品罪之併科罰金刑部分加重其刑。
  (2)又按毒品危害防制條例第17條第2項關於「犯第4條至第8條
    之罪於偵查及審判中均自白者，減輕其刑。」之規定，旨在
    獎勵犯罪人之悛悔，同時使偵查或審判機關易於發現真實，
    以利毒品查緝，俾收防制毒品危害之效；故不論該被告之自
    白，係出於自動或被動、簡單或詳細、一次或多次，並其自
    白後有無翻異，苟其於偵查及審判中均有自白，即應依法減
    輕其刑。又刑法上所稱之自白，係指行為人對其被訴之犯罪
    事實為任意性之供認而言（參照最高法院98年度台上字第69
    28號判決意旨）。另修正後毒品危害防制條例第17條第2項
    規定：「犯第4條至第8條之罪於偵查及審判中均自白者，減
    輕其刑。」係指偵查及審判中均有自白犯罪而言，故僅須被
    告於偵、審中均曾經自白，即得認有該條項之適用，不以始
    終承認為必要。所稱偵查中之自白，包含向有偵查犯罪職權
    之司法警察（官）自白，以及偵查中檢察官向法院聲請羈押
    ，於法官訊問時所為之自白。又自白乃對自己之犯罪事實全
    部或主要部分為肯定供述之謂，且非以其係有罪之肯定為必
    要，縱時日、處所、行為態樣等非構成犯罪事實之要素略有
    不符，或另有阻卻違法、阻卻責任事由存在之主張，亦不影
    響其為自白（參照最高法院99年度台上字第4962號判決意旨
    ）。本案被告簡淑敏就附表一所示之販賣第一級毒品之各次
    犯行，於偵查、原審及本院審理時均坦白承認（見偵查卷第
    30至31頁、原審卷第93頁背面、第132頁、第147頁背面至第
    154頁、本院卷第72頁、第133至135頁），就被告簡淑敏所
    犯如附表一所示各次犯行，自均應依毒品危害防制條例第17
    條第2項之規定，減輕其刑（就附表一所犯販賣第一級毒品
    罪之法定刑為罰金刑部分應依法先加後減，至於就附表一所
    犯販賣第一級毒品罪之法定刑為死刑、無期徒刑部分則僅予
    減輕其刑）。而被告石勝評於偵查時曾供稱：「（問：你到
    底有無在販賣毒品？）幫他們拿毒品，應該就算是賣毒品了
    」等語（見偵查卷第25頁）而坦認部分犯罪事實，其於原審
    及本院準備程序、審理時則坦承起訴之全部犯罪事實（見原
    審卷第79頁背面至第80頁、第132頁、本院卷第72頁、第133
    至135頁），其上揭所為應認符合偵查及審判中自白之要件
    ，從而，就被告石勝評所犯如附表一所示各次犯行，均應依
    毒品危害防制條例第17條第2項之規定，減輕其刑。
  (3)再查，販賣第一級毒品罪之法定刑，依毒品危害防制條例第
    4條第1項為「死刑或無期徒刑；處無期徒刑者，得併科2千
    萬元以下罰金。」，然同為販賣第一級毒品之人，其原因動
    機不一，犯罪情節未必盡同，或有大盤毒梟者，亦有中、小
    盤之分，甚或僅止於吸毒者友儕間為求互通有無之有償轉讓
    者亦有之，其販賣行為所造成危害社會之程度自屬有異，法
    律科處此類犯罪，所設之法定最低本刑卻相同，不可謂不重
    。於此情形，倘依其情狀處以較輕之徒刑，即足以懲儆，並
    可達防衛社會之目的者，自非不可依客觀之犯行與主觀之惡
    性二者加以考量其情狀，是否有可憫恕之處，而適用刑法第
    59條之規定酌量減輕其刑，期使個案裁判之量刑，能斟酌至
    當，符合比例原則。本件被告石勝評、簡淑敏2人無視國家
    對於杜絕毒品危害之禁令而販賣第一級毒品，行為固屬不當
    ，應予非難，然被告石勝評因積欠債務為償債致起貪念，被
    告簡淑敏係因身陷毒癮難以自持，再觀以渠等2人就附表一
    所示之販賣海洛因所獲取之對價，多在3千元至4千元之間，
    相對於長期大量販賣海洛因予他人以賺取巨額利潤之大毒梟
    而言，其對社會治安及國民健康之危害顯然較小，從被告2
    人犯案情狀觀之，倘仍遽處以減輕後之法定最輕本刑（在本
    案係指經依毒品危害防制條例第17條第2項之規定減輕其刑
    後之刑度，即無期徒刑減輕者，為20年以下15年以上有期徒
    刑），猶失之過苛，顯有情輕法重之情形，且難謂符合罪刑
    相當性及比例原則，更無從與大量毒品販賣者之惡行有所區
    隔，是其等犯罪情狀相較於法定之重刑，在客觀上足以引起
    一般人之同情，情節尚堪憫恕，爰依刑法第59條之規定，對
    被告石勝評、簡淑敏所犯如附表一所示各次販賣第一級毒品
    犯行，均酌量減輕其刑（即就被告簡淑敏部分，法定刑為罰
    金刑部分應依法先加後減再遞減，至法定刑為死刑、無期徒
    刑部分則僅予遞減輕其刑；就被告石勝評部分均遞減之）。
  (四)復按毒品危害防制條例第17條第1項關於供出來源得減輕其
    刑之規定，其立法意旨非僅對供出毒品來源之被告予以寬減
    以勵其自新，尤重在因被告供出來源，而得「查獲其他正犯
    或共犯」俾能澈底斷絕毒品，遏止毒品氾濫、蔓延，以貫徹
    防制毒品之成效，用資維護國民身心健康。故被告供出毒品
    來源者，必其供出之毒品所由來之人姓名、年籍、住、居所
    或其他足資辨別之特徵等相關事項，使調查或偵查犯罪之公
    務員得據以對之發動調查或偵查程序，並因此而確實查獲其
    人與犯行，而終能符合「因而查獲其他正犯或共犯者」之要
    件，始能適用該規定減輕其刑（最高法院100年度台上字第
    1740號判決意旨參照）。申言之，被告之「供出毒品來源」
    ，與調查或偵查犯罪之公務員對之發動調查或偵查並進而破
    獲之間，論理上須具有先後且相當的因果關係，非謂被告一
    有「自白」、「指認」毒品來源之人，即得依上開規定予以
    減刑。若被告供出毒品來源者之前，調查或偵查犯罪之公務
    員已有確切之證據，足以合理懷疑被告所供販賣毒品來源之
    人，則嗣後之破獲與被告之「供出毒品來源」間，即欠缺先
    後且相當的因果關係，自不得適用上開規定予以減刑（最高
    法院97年度台上字第1475號判決意旨參照）。查被告簡淑敏
    固於100年4月7日警詢時即供承其毒品來源為共同被告石勝
    評等語（見警卷第28至39頁），惟本件調查犯罪之公務員係
    自100年1月13日起即陸續向臺灣彰化地方法院申請核發通訊
    監察書而對共同被告石勝評所使用之門號0000000000號行動
    電話合法實施通訊監察，監察通訊期間自100年1月17日起至
    100年4月14日止，有臺灣彰化地方法院核發之通訊監察書在
    卷可稽（見警卷第87至94頁），是於被告簡淑敏供出其毒品
    來源前，調查犯罪之公務員已有確切之證據，足以合理懷疑
    被告簡淑敏所供販賣毒品來源為共同被告石勝評，則嗣後之
    破獲與被告簡淑敏之「供出毒品來源」間，即欠缺先後且相
    當的因果關係，被告簡淑敏自不得適用上開規定予以減刑。
    被告簡淑敏上訴意旨略以：伊於警詢、偵查及審理時，自始
    即供陳伊毒品來源為共同被告石勝評，並詳述案情終至共同
    被告石勝評坦承犯罪，自應依毒品危害防制條例第17條第1
    項規定再減輕其刑云云，難認有據，無從採取。
三、撤銷改判之理由：
  (一)撤銷原判決之理由：
    原審認被告石勝評、簡淑敏所犯如附表一之犯行事證明確，
    予以論罪科刑，固非無見，惟查：
  (1)本案起訴書之犯罪事實欄僅載明被告2人共同於如附表一所
    示之時間、地點，販賣海洛因予周樹旺、黃賜男之犯罪事實
    ，並未於起訴書中敘及被告石勝評意圖營利而販入海洛因之
    犯行，是檢察官並未起訴被告2人於附表一所示時間販賣海
    洛因給如附表一所示之人前，有先基於販賣營利之意圖，以
    不詳之價格購入數量不詳之海洛因，且原判決復未於理由內
    就被告石勝評意圖營利而販入海洛因之部分論述說明其認定
    之依據，理由亦嫌不備。又依卷內目前全案之卷證，亦無積
    極證據足以認定被告石勝評係先基於營利之意圖而販入海洛
    因後，再販出給如附表一所示之人，故原判決認定被告2人
    「共同基於販賣海洛因以營利之犯意聯絡，．．．由石勝評
    先自真實姓名年籍不詳之成年男姓友人處販入塊狀之第一級
    毒品海洛因」之行為（見原判決第2頁事實欄第2至4行），
    其事實之認定，尚有違誤。
  (2)關於被告2人就如附表一編號1所示之犯行，為警查扣如附表
    三編號1所示海洛因1包，經拆封實際鑑定結果，淨重36.84
    公克，驗餘淨重為36.82公克，空包裝重為2.10公克，有法
    務部調查局濫用藥物實驗室100年5月6日調科壹字第1002300
    9770號鑑定書1份在卷為憑（見原審卷第119頁），原判決於
    附表三編號1誤認所扣得海洛因1包之毛重為38.62公克，復
    漏未記載空包裝之重量，即有未洽。
  (3)原判決認被告石勝評藉販毒牟利，對社會秩序及國民健康危
    害至深且鉅，另其所販入之毒品海洛因量多質純，數量非微
    ，犯罪情狀嚴重，復通觀卷證，其犯罪情狀並無任何客觀上
    足以引起一般同情之事證足憑，要無顯可憫恕之情可言，而
    認為無適用刑法第59條規定遞減輕其刑等語。然審酌刑法第
    59條係規定：「犯罪之情狀顯可憫恕，認科以最低度刑仍嫌
    過重者，得酌量減輕其刑。」，而同為販賣第一級毒品者，
    原因動機不一，犯罪情節未必盡同，是以是否適用刑法第59
    條之規定予以酌量減輕其刑，應綜合所有之犯罪情形，與法
    定之刑度相較，是否在客觀上足以引起一般人之同情，情節
    是否可堪憫恕以為判斷，並非僅以被告是否坦承犯行作為判
    斷之標準，更不得以被告遭查獲之毒品海洛因量多質純，數
    量非微，或因其在犯罪後，另有類如自首、自白或供出毒品
    來源、因而查獲等法定減輕其刑或免除其刑之事由，即率認
    無刑法第59條適用之餘地。觀諸被告石勝評於偵查中，雖有
    部分辯解，然就本案販賣第一級毒品部分，業已坦承不諱（
    詳如前述），再酌以毒品危害防制條例第17條第2項之增訂
    ，既出於採行寬厚之刑事政策，當無排除刑法第59條規定同
    時適用之理，參諸被告石勝評犯罪情節當非大中盤毒梟者可
    資等同並論，是本案被告石勝評有前述在客觀上足以引起一
    般人之同情，情節尚堪憫恕之情事存在，雖科以減輕其刑後
    之法定最低刑度後，仍嫌過重，自有適用刑法第59條規定遞
    予減輕其刑之必要。且被告石勝評與簡淑敏係共同販賣海洛
    因，相較於同案被告簡淑敏販賣海洛因之情節，原審就同案
    被告簡淑敏之部分以刑法第59條規定酌減其刑，惟被告石勝
    評上開6次販賣毒品犯行均未依刑法第59條酌減，容有失衡
    。原審判決未審酌被告石勝評有上開得依刑法第59條規定酌
    減其刑之情狀，而均未予遞減輕其刑，自有未洽。
  (4)未扣案裝放門號0000000000號SIM卡之行動電話1支為被告石
    勝評所有，且供其與被告簡淑敏聯絡附表一販賣毒品之物品
    。該門號0000000000號行動電話（含SIM卡）目前雖未扣案
    ，然亦無證據證明已滅失，應依毒品危害防制條例第19條第
    1項之規定，在如附表一所示附隨各罪之科刑項下予以宣告
    沒收及併宣告連帶沒收，如全部或一部不能沒收時，連帶追
    徵其價額。原判決就被告石勝評所有供連絡販賣海洛因所用
    未扣案門號0000000000號行動電話1支（含SIM卡），漏未併
    予諭知連帶沒收，如全部或一部不能沒收時，連帶追徵其價
    額，亦有未當。
  (二)對於上訴理由之審酌：
    被告簡淑敏上訴意旨略稱其有毒品危害防制條例第17條第1
    項規定之適用，及其並未參與毒品之稀釋分裝云云，雖均無
    足取（詳如前述）；被告石勝評上訴意旨認為如附表一所示
    販賣海洛因之行為，應適用刑法第59條之規定酌減其刑等語
    ，為有理由，原判決既有前揭可議之處，即屬無可維持，自
    應由本院將原判決予以撤銷改判。
  (三)自為判決之科刑及審酌之理由：
  (1)爰審酌被告簡淑敏自身有施用毒品之行為，其與被告石勝評
    均明知海洛因為第一級毒品，使用容易成癮，濫行施用，非
    但對施用者身心造成傷害，且多有施用致死之案例，而因其
    成癮性，常使施用者經濟地位發生實質改變而處於劣勢，容
    易造成家庭破裂戕害國力，為國家嚴格查禁之違禁物，被告
    石勝評因積欠債務，為貪圖不法利益，不顧其販賣對象可能
    面臨之困境，竟仍伺機稀釋分裝海洛因後，再鋌而走險從事
    販毒交易，危害他人及社會匪淺，暨分別考量其等之犯罪手
    段、販賣毒品之期間、次數、數量、所得之利益，復參酌其
    等之犯罪動機、智識程度、生活狀況及犯罪參與程度，本案
    販賣之海洛因均係由被告石勝評提供，被告簡淑敏於偵查、
    審理中始終自白犯行，未砌詞卸責耗費司法訴訟資源，被告
    石勝評雖於警詢及檢察官起訴移審之初否認犯罪，終能坦承
    犯行之犯後態度等一切情狀，酌情分別量處如主文第2、3項
    所示之刑。本案被告石勝評、簡淑敏被判處之有期徒刑，因
    合於數罪併罰規定，爰均依刑法第51條第5款之規定，定被
    告2人應執行之主刑如主文第2、3項所示。
  (2)有關起訴意旨聲請依刑法第90條第1項對被告2人均諭知刑前
    強制工作部分，按保安處分係對受處分人將來之危險性所為
    拘束其身體、自由之處置，以達教化與治療之目的，為刑罰
    之補充制度，本諸法治國家保障人權之原理及刑法之保護作
    用，其法律規定之內容，應受比例原則之規範，使保安處分
    之宣告，與行為人所為行為之嚴重性，行為人所表現之危險
    性，及對行為人未來行為之期待性相當（司法院大法官會議
    釋字第471號解釋參照）。本院審酌被告2人販賣毒品之對象
    非多，販賣毒品獲利尚非甚鉅，綜合考量其所犯如附表一等
    各罪之嚴重性及對於未來行為之期待性，認分別量處如主文
    第2、3項所示之刑及定渠等應執行刑後，應已足收懲儆之效
    ，尚無諭知刑前強制工作之必要，附此敘明。
  (四)關於諭知沒收及不予宣告沒收部分：
  (1)按查獲之第一、二級毒品，不問屬於犯人與否，沒收銷燬之
    ，毒品危害防制條例第18條第1項前段定有明文。故被告經
    法院為有罪之科刑判決時，查獲之毒品，與被告本案所犯並
    經法院諭知有罪者若全然無關，固不得於該有罪判決之主刑
    下宣告沒收，至若查獲之毒品，與被告被訴之本案非全然無
    關，法院自應於主刑下宣告沒收；又按販賣多次毒品後，持
    有剩餘毒品被查獲，其各次販賣毒品行為，固應併合處罰。
    惟該持有剩餘毒品之低度行為，應僅為最後一次販賣毒品之
    高度行為所吸收，不另論罪。故就該查獲之剩餘毒品，祇能
    於最後一次之販賣毒品罪宣告沒收銷燬之，不得於各次販賣
    毒品罪均宣告沒收銷燬（最高法院94年度台上字第1227號、
    97年度台上字第3618號判決意旨參照）。查扣案如附表三編
    號1所示之海洛因係被告2人販賣剩餘之物，業據被告2人坦
    承在卷（見原審卷第142頁背面、第144頁、第150頁背面、
    第151頁），並有上開法務部調查局濫用藥物實驗室鑑定書1
    紙附卷為憑，扣案如附表三編號1所示驗餘之海洛因，係屬
    毒品危害防制條例第2條第2項所管制之第一級毒品，不論屬
    於犯人與否，應依毒品危害防制條例第18條第1項前段之規
    定，於附表一編號1所示最後一次販賣第一級毒品罪項下諭
    知沒收銷燬之。至於如附表三編號1所示鑑定用罄之海洛因
    ，既已不復存在，自不予諭知沒收銷燬。
  (2)依毒品危害防制條例第18條第1項之規定，得諭知沒收並銷
    燬之者，以查獲之毒品及專供製造或施用毒品之器具為限，
    並不及於毒品之外包裝。本件經查獲海洛因之空包裝袋1個
    重2.10公克，依前揭法務部調查局濫用藥物實驗室100年5月
    6日調科壹字第1002300 9770號鑑定書（見原審卷第119頁）
    記載，既與毒品海洛因分別鑑秤其重量，足認前揭供海洛因
    包裝用之外包裝袋，係可與包裝內之毒品分離，前開外包裝
    袋之主要作用在於包裹毒品，防其裸露、潮濕，便於被告攜
    帶販賣毒品（參照最高法院93年度台上字第2743號判決意旨
    ），與毒品海洛因即無難以析離而無法個別宣告沒收之情事
    ，故應認係被告石勝評所有供販賣第一級毒品犯罪所用之物
    ，應依毒品危害防制條例第19條第1項前段之規定，於附表
    一編號1所示最後一次販賣第一級毒品罪項下諭知沒收（因
    前揭物品已扣案，並無不能沒收之問題，故不為追徵其價額
    之諭知）。
  (3)次按毒品危害防制條例第19條第1項規定，犯該條例第4條至
    第9條、第12條、第13條或第14條第1項、第2項之罪者，其
    供犯罪所用或因犯罪所得之財物，均沒收之，係採義務沒收
    主義。且金錢為代替物，重在兌換價值，而不在原物，自難
    拘泥於沒收原物之理論，認沒收販賣毒品所得之金錢，以當
    場查獲扣押者為限，苟能證明其為販賣毒品所得之金錢，均
    應予以沒收（最高法院92年度台上字第5227號判決參照）。
    是販賣毒品所得之金錢，無論已否扣案，如仍屬存在，即應
    依法沒收。又毒品危害防制條例第19條第1項固規定「犯第4
    條至第9條、第12條、第13條或第14條第1項、第2項之罪者
    ，其供犯罪所用或因犯罪所得之財物，均沒收之，如全部或
    一部不能沒收時，追徵其價額或以其財產抵償之」。但共同
    正犯之犯罪所得為新臺幣時，因係合併計算，且於全部或一
    部不能沒收時，以其財產抵償之，為避免執行時發生重複沒
    收、抵償之情形，故各共同正犯之間係採連帶沒收主義，於
    裁判時僅諭知連帶沒收，不得就全體共同正犯之總所得對各
    該共同正犯分別重複諭知沒收；此與罰金刑應分別諭知、分
    別執行者不同（最高法院95年度台上字第925號、94年度台
    上字第7421號判決參照）。經查，被告2人就附表一販賣毒
    品海洛因之各次所得詳如附表一所示，依被告2人與交易對
    象之交易狀態及證人之證述，應均已收取，雖未經扣案，惟
    無法證明已經滅失，且屬被告2人犯毒品危害防制條例第4條
    第1項之罪所得之財物，均應依毒品危害防制條例第19條第1
    項規定，諭知連帶沒收如主文第2、3項所示，如全部或一部
    不能沒收時，以渠等財產連帶抵償之（共同販賣之現金所得
    ，於共犯間應連帶以其等財產抵償，情形詳如附表一所載）
    。至被告簡淑敏於原審雖供稱如附表三編號4所示之現金5千
    元為販毒所得等語（見原審卷第150頁背面），惟被告簡淑
    敏並未陳明該5千元究係何次之販毒所得，而被告簡淑敏於
    警詢時供稱：如附表三編號4所示扣案之現金5千元是石勝評
    要借伊付房租等語（見警卷第38頁背面），被告簡淑敏於偵
    訊時供稱：如附表三編號4所示扣案之現金5千元是石勝評所
    有等語（見偵查卷第30頁），足認被告簡淑敏此部分之供述
    前後不一，是否可採，自有疑問。再被告2人遭查獲之時間
    為100年4月7日，被告2人於如附表一編號1所示最後一次販
    賣毒品犯行之時間為同年3月5日，二者已間隔約1個月，且
    如附表一編號1所示販毒所得為3千元，依卷內證據資料，尚
    難認如附表三編號4所示扣案現金5千元為本案起訴犯行之販
    毒所得（然此部分現金既為被告所有，應由檢察官執行沒收
    販毒所得之追繳、抵償後，若有剩餘再予發還）。
  (4)再按毒品危害防制條例第19條之規定屬相對沒收主義之立法
    ，依該條規定宣告沒收者，以屬於被告所有之供犯罪所用或
    因犯罪所得之物為限（最高法院93年度台上字第462 號判決
    意旨參照）；又共同正犯因相互間利用他人之行為，以遂行
    其犯意之實現，本於責任共同之原則，有關沒收部分，對於
    共犯間供犯罪所用之物，自均應為沒收之諭知（最高法院91
    年度台上字第5583號判決要旨參照）。查扣案如附表三編號
    2、3所示之電子磅秤3台、夾鍊袋1包，均係被告石勝評所有
    ，參諸被告石勝評於原審供稱：扣案如附表三編號2所示之
    電子磅秤3台是用於分裝海洛因所用，扣案如附表三編號3所
    示之夾鍊袋1包是用於分裝海洛因所剩餘等語（見原審卷第
    150頁），被告2人既伺機分裝出售海洛因，則電子磅秤顯係
    供各該次販賣第一級毒品前分裝使用，而扣案尚未使用之夾
    鍊袋則當係為伺機分裝出售而用，應認僅係預備供將來分裝
    毒品海洛因之用，故上開扣案之電子磅秤及分裝袋，應在各
    次販賣第一級毒品項下，分別依毒品危害防制條例第19條第
    1項及刑法第38條第1項第2款之規定宣告沒收（參照最高法
    院95年度台上字第5062號判決、96年度台上字第1828號判決
    ），並於被告簡淑敏所犯各罪項下亦予宣告沒收。
  (5)又按毒品危害防制條例第19條第1項規定，犯販賣毒品罪者
    ，其供犯罪所用或因犯罪所得之財物，均沒收之。但此並無
    「不問屬於犯人與否沒收之」之特別規定，自應仍有刑法第
    38條第1項第3款、第3項前段之適用，即以屬於犯人所有者
    為限，始得沒收之（參照最高法院94年度台上字第4265號判
    決）。經司法院函請全國各行動電話公司，查覆該公司行動
    電話SIM卡所有權歸屬，並彙整之結果，臺灣大哥大股份有
    限公司及泛亞電信股份有限公司（含原東信電訊股份有限公
    司）函覆略以：「SIM卡為使用介面，公司出租行動電話門
    號予消費者使用時，即附帶提供SIM卡為門號介面，消費者
    申辦門號並開通上線時，即將SIM卡所有權移轉予消費者」
    。威寶電信股份有限公司函覆略以：「不論後付型或預付型
    行動電話服務之USIM卡或SIM卡屬於電信服務使用者所有，
    而非屬電信公司所有」。遠傳電信股份有限公司及和信電訊
    股份有限公司均函覆認：「目前實務作法均認為實體SIM卡
    之所有權屬於客戶申請門號並取得SIM卡時，即已取得該卡
    之所有權」。中華電信股份有限公司函覆略稱：「本公司接
    受客戶租用行動電話門號，並交付SIM卡將該門號開通上線
    時，該SIM卡之所有權即歸屬客戶所有」。亞太電信股份有
    限公司略以：「目前實務作法均認為RUIM卡（行動電話用戶
    識別卡）之所有權於客戶申請行動電話門號並取得卡時，即
    已取得RUIM卡之所有權」，均認行動電話SIM卡所有權歸屬
    客戶所有等情，此有司法院97年5月6日院台廳刑一字第0970
    009760號函暨所附之各該電信公司函等可參，是以行動電話
    門號之SIM卡，於電信公司出租行動電話門號予消費者使用
    時，該SIM卡之所有權即移轉予消費者。查門號0000000000
    號行動電話雖係案外人黃詠升申請使用，此有遠傳資料查詢
    附卷可稽（見原審卷第67頁），惟被告石勝評於警詢、偵查
    、原審訊問時坦承：門號0000000000號行動電話是伊在使用
    等語（見警卷第2頁、偵查卷第22頁、原審卷第20頁背面）
    ，被告石勝評於原審以證人之身分證稱：門號0000000000號
    行動電話是伊向別人購買等語（見原審卷第145頁）。又未
    扣案裝放門號0000000000號SIM卡之行動電話1支，係被告石
    勝評所有，供其犯附表一所示之罪所用之物，業經被告石勝
    評供述在卷，是未扣案門號0000000000號SIM卡之租用人雖
    係案外人黃詠升，惟足認插用前揭門號0000000000號之行動
    電話（含SIM卡）為被告石勝評所有，衡酌被告石勝評、簡
    淑敏頻以手機聯繫附表一販毒事宜經監聽製有譯文在案（詳
    如前述），被告石勝評、簡淑敏係以前揭行動電話聯絡附表
    一販賣海洛因事宜，足認未扣案裝放門號0000000000號SIM
    卡之行動電話1支顯為被告石勝評所有，且供其與被告簡淑
    敏聯絡附表一販賣毒品之物品。該裝放門號0000000000號行
    動電話（含SIM卡）目前雖未扣案，然亦無證據證明已滅失
    ，應依毒品危害防制條例第19條第1項之規定，在如附表一
    所示附隨各罪之科刑項下予以宣告沒收及併宣告連帶沒收，
    如全部或一部不能沒收時，連帶追徵其價額。
  (6)又沒收係從刑，應依附於主刑宣告，亦即，倘扣案之物與被
    告本案主刑之行為無關，即不得於本案主刑下併予宣告沒收
    ，而應於另案或由檢察官另行聲請單獨宣告沒收。扣案如附
    表四編號1所示之粉末，雖經鑑定結果含有第一級第6項毒品
    海洛因成分，此有法務部調查局濫用藥物實驗室100年5月6
    日調科一字第00000000000號鑑定書1件附卷可佐（見原審卷
    第121頁），另扣案如附表四編號2所示之結晶體，雖經鑑定
    結果含有第二級毒品甲基安非他命成分，此有行政院衛生署
    草屯療養院100年4月20日草療鑑字第0000000000號鑑定書1
    件在卷為憑（見原審卷第90頁），被告簡淑敏否認附表四編
    號1所示之海洛因及附表四編號2所示之甲基安非他命係供其
    販賣所用，參酌被告簡淑敏遭查獲後驗尿結果確實含有施用
    第一、二級毒品代謝物之可待因、嗎啡及安非他命、甲基安
    非他命陽性反應，此有簡淑敏之彰化縣警察局員林分局委託
    尿檢驗尿液代號與真實姓名對照證單、濫用藥物尿液檢驗報
    告附卷為憑（見原審卷第75、76頁），被告簡淑敏供稱扣案
    之前揭物品係供其施用等語（見警卷第39頁），本院審酌被
    告簡淑敏於100年4月7日為警查獲後，經檢察官就其施用第
    一、二級毒品部分亦另案提起公訴，並經臺灣彰化地方法院
    100年度訴字第1219號判決分別判處有期徒刑8月、5月，並
    於該案就附表四編號1、2所示扣案之海洛因、甲基安非他命
    諭知沒收銷燬，此有臺灣彰化地方法院100年度訴字第1219
    號判決在卷可稽（見本院卷第143、144頁），參以被告簡淑
    敏有施用海洛因、甲基安非他命之行為，本院認被告簡淑敏
    上開所辯應堪採信，此外復查無積極事證足資證明附表四編
    號1、2所示扣案之海洛因、甲基安非他命係供被告2人犯本
    案販賣海洛因所用之物，縱為違禁物，亦不得於本案併為沒
    收之宣告，爰不為沒收銷燬或沒收之諭知。
  (7)扣案如附表三編號5至9所示之行動電話（均含SIM卡）、附
    表四編號3、4所示之吸食器及行動電話（含SIM卡），或為
    供被告等日常所用，或為被告簡淑敏施用第二級毒品案件之
    器具，均查無積極證據足以證明與本案犯罪有關，又非違禁
    物，爰不併予宣告沒收，附此敘明。
  (8)又數罪併罰，應分別宣告其罪之刑，並依刑法第51條各款規
    定，定其應執行之刑；此所稱其罪之「刑」，不僅指主刑而
    言，沒收之從刑亦包括在內，此觀同法條第9款，就宣告多
    數沒收者，分別明定其應執行之標準自明。被告2人犯如附
    表一所示6次販賣海洛因之犯行，犯意各別，應分論併罰，
    經本院分別宣告各該罪之刑，於定其應執行之刑時，就從刑
    部分，自均應依刑法第51條第9款之規定一併諭知其應執行
    之刑。
參、據上論斷，應依刑事訴訟法第369條第1項前段、第364條、
    第299條第1項前段，毒品危害防制條例第4條第1項、第17
    條第2項、第18條第1項前段、第19條第1項，刑法第11條、
    第28條、第47條第1項、第59條、第51條第5款、第9款、第
    38條第1項第2款，判決如主文。
本案經檢察官周穎宏到庭執行職務。
中    華    民    國   100    年    11    月    9     日
            刑事第十庭    審判長法  官  江  錫  麟
                                法  官  陳      葳
                                法  官  胡  文  傑
以上正本證明與原本無異。
如不服本判決應於收受送達後10日內向本院提出上訴書狀，其未
敘述上訴之理由者，並得於提起上訴後10日內向本院補提理由書
（均須按他造當事人之人數附繕本）「切勿逕送上級法院」。
                                書記官  陳  宜  屏
中    華    民    國   100    年    11    月    9     日
附錄論罪科刑法條：
毒品危害防制條例第4條第1項
製造、運輸、販賣第一級毒品者，處死刑或無期徒刑；處無期徒
刑者，得併科新臺幣 2 千萬元以下罰金。
【附表一】：被告共同販賣第一級毒品海洛因犯行一覽表
┌──┬───┬────┬──────┬──────┬───┬─────────────┐
│編號│購毒者│時間    │地點        │聯絡方式    │販毒所│科刑主文（含主刑、從刑）  │
│    │      │        │            │            │得（新│                          │
│    │      │        │            │            │臺幣）│                          │
├──┼───┼────┼──────┼──────┼───┼─────────────┤
│ 1  │周樹旺│100年3月│彰化縣員林鎮│周樹旺於附表│3000元│石勝評共同販賣第一級毒品，│
│    │      │5日下午4│育英路與靜修│二編號1所示 │      │處有期徒刑捌年肆月。扣案如│
│    │      │時2分許 │路口之全家超│之時間以公用│      │附表三編號1所示之海洛因壹 │
│    │      │        │商前        │電話00-00000│      │包（驗餘淨重參陸點捌貳公克│
│    │      │        │            │54號、04-836│      │）沒收銷燬之，扣案如附表三│
│    │      │        │            │5154號與石勝│      │編號1所示海洛因之外包裝袋 │
│    │      │        │            │評所使用之行│      │壹個沒收；扣案如附表三編號│
│    │      │        │            │動電話0976-1│      │2、3所示之物均沒收；未扣案│
│    │      │        │            │40173號聯絡 │      │販賣第一級毒品所得新臺幣參│
│    │      │        │            │後，由石勝評│      │仟元與簡淑敏連帶沒收，如全│
│    │      │        │            │指示簡淑敏出│      │部或一部不能沒收時，以其與│
│    │      │        │            │面前往約定地│      │簡淑敏之財產連帶抵償之；未│
│    │      │        │            │點交付海洛因│      │扣案行動電話壹支（型號不詳│
│    │      │        │            │予周樹旺並收│      │，內附門號00000000│
│    │      │        │            │取價金。    │      │七三號SIM卡）與簡淑敏連帶 │
│    │      │        │            │            │      │沒收，如全部或一部不能沒收│
│    │      │        │            │            │      │時，以其與簡淑敏之財產連帶│
│    │      │        │            │            │      │追徵其價額。              │
│    │      │        │            │            │      │簡淑敏共同販賣第一級毒品，│
│    │      │        │            │            │      │累犯，處有期徒刑柒年拾月。│
│    │      │        │            │            │      │扣案如附表三編號1所示之海 │
│    │      │        │            │            │      │洛因壹包（驗餘淨重參陸點捌│
│    │      │        │            │            │      │貳公克）沒收銷燬之，扣案如│
│    │      │        │            │            │      │附表三編號1所示海洛因之外 │
│    │      │        │            │            │      │包裝袋壹個沒收；扣案如附表│
│    │      │        │            │            │      │三編號2、3所示之物均沒收；│
│    │      │        │            │            │      │未扣案販賣第一級毒品所得新│
│    │      │        │            │            │      │臺幣參仟元與石勝評連帶沒收│
│    │      │        │            │            │      │，如全部或一部不能沒收時，│
│    │      │        │            │            │      │以其與石勝評之財產連帶抵償│
│    │      │        │            │            │      │之；未扣案行動電話壹支（型│
│    │      │        │            │            │      │號不詳，內附門號０九七六一│
│    │      │        │            │            │      │四０一七三號SIM卡）與石勝 │
│    │      │        │            │            │      │評連帶沒收，如全部或一部不│
│    │      │        │            │            │      │能沒收時，以其與石勝評之財│
│    │      │        │            │            │      │產連帶追徵其價額。        │
├──┼───┼────┼──────┼──────┼───┼─────────────┤
│ 2  │黃賜男│100年1月│彰化縣員林鎮│黃賜男於附表│3000元│石勝評共同販賣第一級毒品，│
│    │      │31日下午│萬年路與永昌│二編號2所示 │      │處有期徒刑捌年肆月。扣案如│
│    │      │2時36分 │街附近之全家│之時間以其所│      │附表三編號2、3所示之物均沒│
│    │      │許      │網咖        │使用之行動電│      │收；未扣案販賣第一級毒品所│
│    │      │        │            │話0000-00000│      │得新臺幣參仟元與簡淑敏連帶│
│    │      │        │            │9號與石勝評 │      │沒收，如全部或一部不能沒收│
│    │      │        │            │所使用之行動│      │時，以其與簡淑敏之財產連帶│
│    │      │        │            │電話0000-000│      │抵償之；未扣案行動電話壹支│
│    │      │        │            │173號聯絡， │      │（型號不詳，內附門號０九七│
│    │      │        │            │由石勝評指示│      │0000000號SIM卡）與 │
│    │      │        │            │簡淑敏出面前│      │簡淑敏連帶沒收，如全部或一│
│    │      │        │            │往約定地點交│      │部不能沒收時，以其與簡淑敏│
│    │      │        │            │付海洛因予黃│      │之財產連帶追徵其價額。簡淑│
│    │      │        │            │賜男並收取價│      │敏共同販賣第一級毒品，累犯│
│    │      │        │            │金。        │      │，處有期徒刑柒年拾月。扣案│
│    │      │        │            │            │      │如附表三編號2、3所示之物均│
│    │      │        │            │            │      │沒收；未扣案販賣第一級毒品│
│    │      │        │            │            │      │所得新臺幣參仟元與石勝評連│
│    │      │        │            │            │      │帶沒收，如全部或一部不能沒│
│    │      │        │            │            │      │收時，以其與石勝評之財產連│
│    │      │        │            │            │      │帶抵償之；未扣案行動電話壹│
│    │      │        │            │            │      │支（型號不詳，內附門號０九│
│    │      │        │            │            │      │七0000000號SIM 卡）│
│    │      │        │            │            │      │與石勝評連帶沒收，如全部或│
│    │      │        │            │            │      │一部不能沒收時，以其與石勝│
│    │      │        │            │            │      │評之財產連帶追徵其價額。  │
│    │      │        │            │            │      │                          │
├──┼───┼────┼──────┼──────┼───┼─────────────┤
│ 3  │黃賜男│100年2月│彰化縣員林鎮│黃賜男於附表│4000元│石勝評共同販賣第一級毒品，│
│    │      │1日中午 │萬年路與永昌│二編號3所示 │      │處有期徒刑捌年陸月。扣案如│
│    │      │12時38分│街附近之全家│之時間以其所│      │附表三編號2、3所示之物均沒│
│    │      │許      │網咖        │使用之行動電│      │收；未扣案販賣第一級毒品所│
│    │      │        │            │話0000-00000│      │得新臺幣肆仟元與簡淑敏連帶│
│    │      │        │            │9號與石勝評 │      │沒收，如全部或一部不能沒收│
│    │      │        │            │所使用之行動│      │時，以其與簡淑敏之財產連帶│
│    │      │        │            │電話0000-000│      │抵償之；未扣案行動電話壹支│
│    │      │        │            │173號聯絡， │      │（型號不詳，內附門號０九七│
│    │      │        │            │由簡淑敏接聽│      │0000000號SIM卡）與 │
│    │      │        │            │並告知石勝評│      │簡淑敏連帶沒收，如全部或一│
│    │      │        │            │後，石勝評指│      │部不能沒收時，以其與簡淑敏│
│    │      │        │            │示簡淑敏前往│      │之財產連帶追徵其價額。    │
│    │      │        │            │約定地點交付│      │簡淑敏共同販賣第一級毒品，│
│    │      │        │            │海洛因予黃賜│      │累犯，處有期徒刑捌年。扣案│
│    │      │        │            │男並收取價金│      │如附表三編號2、3所示之物均│
│    │      │        │            │。          │      │沒收；未扣案販賣第一級毒品│
│    │      │        │            │            │      │所得新臺幣肆仟元與石勝評連│
│    │      │        │            │            │      │帶沒收，如全部或一部不能沒│
│    │      │        │            │            │      │收時，以其與石勝評之財產連│
│    │      │        │            │            │      │帶抵償之；未扣案行動電話壹│
│    │      │        │            │            │      │支（型號不詳，內附門號０九│
│    │      │        │            │            │      │七0000000號SIM卡） │
│    │      │        │            │            │      │與石勝評連帶沒收，如全部或│
│    │      │        │            │            │      │一部不能沒收時，以其與石勝│
│    │      │        │            │            │      │評之財產連帶追徵其價額。  │
├──┼───┼────┼──────┼──────┼───┼─────────────┤
│ 4  │黃賜男│100年2月│彰化縣員林鎮│黃賜男於附表│3000元│石勝評共同販賣第一級毒品，│
│    │      │19日上午│育英路與靜修│二編號4所示 │      │處有期徒刑捌年肆月。扣案如│
│    │      │11時12分│路口之全家超│之時間以其所│      │附表三編號2、3所示之物均沒│
│    │      │許      │商前        │使用之行動電│      │收；未扣案販賣第一級毒品所│
│    │      │        │            │話0000-00000│      │得新臺幣參仟元與簡淑敏連帶│
│    │      │        │            │5號與石勝評 │      │沒收，如全部或一部不能沒收│
│    │      │        │            │所使用之行動│      │時，以其與簡淑敏之財產連帶│
│    │      │        │            │電話0000-000│      │抵償之；未扣案行動電話壹支│
│    │      │        │            │173號聯絡， │      │（型號不詳，內附門號０九七│
│    │      │        │            │由石勝評指示│      │0000000號SIM卡）與 │
│    │      │        │            │簡淑敏出面前│      │簡淑敏連帶沒收，如全部或一│
│    │      │        │            │往約定地點交│      │部不能沒收時，以其與簡淑敏│
│    │      │        │            │付海洛因予黃│      │之財產連帶追徵其價額。    │
│    │      │        │            │賜男並收取價│      │簡淑敏共同販賣第一級毒品，│
│    │      │        │            │金。        │      │累犯，處有期徒刑柒年拾月。│
│    │      │        │            │            │      │扣案如附表三編號2、3所示之│
│    │      │        │            │            │      │物均沒收；未扣案販賣第一級│
│    │      │        │            │            │      │毒品所得新臺幣參仟元與石勝│
│    │      │        │            │            │      │評連帶沒收，如全部或一部不│
│    │      │        │            │            │      │能沒收時，以其與石勝評之財│
│    │      │        │            │            │      │產連帶抵償之；未扣案行動電│
│    │      │        │            │            │      │話壹支（型號不詳，內附門號│
│    │      │        │            │            │      │0000000000號SIM │
│    │      │        │            │            │      │卡）與石勝評連帶沒收，如全│
│    │      │        │            │            │      │部或一部不能沒收時，以其與│
│    │      │        │            │            │      │石勝評之財產連帶追徵其價額│
│    │      │        │            │            │      │。                        │
├──┼───┼────┼──────┼──────┼───┼─────────────┤
│ 5  │黃賜男│100年2月│彰化縣員林鎮│黃賜男於附表│4000元│石勝評共同販賣第一級毒品，│
│    │      │22日下午│育英路與靜修│二編號5所示 │      │處有期徒刑捌年陸月。扣案如│
│    │      │4時1分許│路口之全家超│之時間以其所│      │附表三編號2、3所示之物均沒│
│    │      │        │商前        │使用之行動電│      │收；未扣案販賣第一級毒品所│
│    │      │        │            │話0000-00000│      │得新臺幣肆仟元與簡淑敏連帶│
│    │      │        │            │3號與石勝評 │      │沒收，如全部或一部不能沒收│
│    │      │        │            │所使用之行動│      │時，以其與簡淑敏之財產連帶│
│    │      │        │            │電話0000-000│      │抵償之；未扣案行動電話壹支│
│    │      │        │            │173號聯絡， │      │（型號不詳，內附門號０九七│
│    │      │        │            │由石勝評指示│      │0000000號SIM卡）與 │
│    │      │        │            │簡淑敏出面前│      │簡淑敏連帶沒收，如全部或一│
│    │      │        │            │往約定地點交│      │部不能沒收時，以其與簡淑敏│
│    │      │        │            │付海洛因予黃│      │之財產連帶追徵其價額。    │
│    │      │        │            │賜男並收取價│      │簡淑敏共同販賣第一級毒品，│
│    │      │        │            │金。        │      │累犯，處有期徒刑捌年。扣案│
│    │      │        │            │            │      │如附表三編號2、3所示之物均│
│    │      │        │            │            │      │沒收；未扣案販賣第一級毒品│
│    │      │        │            │            │      │所得新臺幣肆仟元與石勝評連│
│    │      │        │            │            │      │帶沒收，如全部或一部不能沒│
│    │      │        │            │            │      │收時，以其與石勝評之財產連│
│    │      │        │            │            │      │帶抵償之；未扣案行動電話壹│
│    │      │        │            │            │      │支（型號不詳，內附門號０九│
│    │      │        │            │            │      │七0000000號SIM卡） │
│    │      │        │            │            │      │與石勝評連帶沒收，如全部或│
│    │      │        │            │            │      │一部不能沒收時，以其與石勝│
│    │      │        │            │            │      │評之財產連帶追徵其價額。  │
├──┼───┼────┼──────┼──────┼───┼─────────────┤
│ 6  │黃賜男│100年2月│彰化縣員林鎮│黃賜男於附表│4000元│石勝評共同販賣第一級毒品，│
│    │      │27 日下 │育英路與靜修│二編號6所示 │（起訴│處有期徒刑捌年陸月。扣案如│
│    │      │午2時26 │路口之全家超│之時間以其所│書誤載│附表三編號2、3所示之物均沒│
│    │      │分許    │商前        │使用之行動電│為3000│收；未扣案販賣第一級毒品所│
│    │      │        │            │話0000-00000│元）  │得新臺幣肆仟元與簡淑敏連帶│
│    │      │        │            │3號與石勝評 │      │沒收，如全部或一部不能沒收│
│    │      │        │            │所使用之行動│      │時，以其與簡淑敏之財產連帶│
│    │      │        │            │電話0000-000│      │抵償之；未扣案行動電話壹支│
│    │      │        │            │173號聯絡， │      │（型號不詳，內附門號０九七│
│    │      │        │            │由石勝評指示│      │0000000號SIM卡）與 │
│    │      │        │            │簡淑敏出面前│      │簡淑敏連帶沒收，如全部或一│
│    │      │        │            │往約定地點交│      │部不能沒收時，以其與簡淑敏│
│    │      │        │            │付海洛因予黃│      │之財產連帶追徵其價額。    │
│    │      │        │            │賜男並收取價│      │簡淑敏共同販賣第一級毒品，│
│    │      │        │            │金。        │      │累犯，處有期徒刑捌年。扣案│
│    │      │        │            │            │      │如附表三編號2、3所示之物均│
│    │      │        │            │            │      │沒收；未扣案販賣第一級毒品│
│    │      │        │            │            │      │所得新臺幣肆仟元與石勝評連│
│    │      │        │            │            │      │帶沒收，如全部或一部不能沒│
│    │      │        │            │            │      │收時，以其與石勝評之財產連│
│    │      │        │            │            │      │帶抵償之；未扣案行動電話壹│
│    │      │        │            │            │      │支（型號不詳，內附門號０九│
│    │      │        │            │            │      │七0000000號SIM卡） │
│    │      │        │            │            │      │與石勝評連帶沒收，如全部或│
│    │      │        │            │            │      │一部不能沒收時，以其與石勝│
│    │      │        │            │            │      │評之財產連帶追徵其價額。  │
└──┴───┴────┴──────┴──────┴───┴─────────────┘
【附表二】：販毒通訊監察資料
附表二編號1（即關於附表一編號1部分之販毒通訊監察譯文）
┌──┬───────┬──────┬───────────────┬──────┐
│編號│通聯電話      │時間        │譯文內容                      │基地台地址  │
├──┼───────┼──────┼───────────────┼──────┤
│  │00-0000054撥入│100年3月5日 │（A石勝評 ；B周樹旺 ）        │彰化縣員林鎮│
│    │0000000000    │15：29：28  │A：喂。                       │大同路二段2 │
│    │              │            │B：鬥陣ㄟ，我坤啊。           │號7 樓      │
│    │              │            │A：嘿。                       │            │
│    │              │            │B：出來喝一下「燒酒」好不好。 │            │
│    │              │            │A：我在打麻將。               │            │
│    │              │            │B：出來喝一下好不好。         │            │
│    │              │            │A：現在打麻將怎麼有辦法。     │            │
│    │              │            │B：現在沒空。                 │            │
│    │              │            │A：嘿啊，不然你要，你在那裡。 │            │
│    │              │            │B：車頭啊。                   │            │
│    │              │            │A：我現在打麻將，沒有辦法。   │            │
│    │              │            │B：我騎過去阿。               │            │
│    │              │            │A：打麻將，你叫我跟你出去喝怎 │            │
│    │              │            │   麼有辦法。                 │            │
│    │              │            │B：我在員林這附近都可以。     │            │
│    │              │            │A：我沒辦法，朋友你都不認識， │            │
│    │              │            │   也沒辦法跟你那個。         │            │
│    │              │            │B：看他要在那裡，我去那裡等他 │            │
│    │              │            │   ，好不好。                 │            │
│    │              │            │A：叫我朋友先跟你聊天。       │            │
│    │              │            │B：先跟我聊天。               │            │
│    │              │            │A：不然你去華城薑母鴨對面不是 │            │
│    │              │            │   「全家」。                 │            │
│    │              │            │B：嘿。                       │            │
│    │              │            │A：「全家」那裡可以坐你先坐， │            │
│    │              │            │   我叫伊過去那裡找你。       │            │
│    │              │            │B：好。                       │            │
├──┼───────┼──────┼───────────────┼──────┤
│  │00-0000000撥入│100年3月5日 │（A石勝評 ；B周樹旺 ）        │彰化縣員林鎮│
│    │0000000000    │15：46：11  │A：喂。                       │東山段834 地│
│    │              │            │B：喂，伊有來喔。             │號          │
│    │              │            │A：喂。                       │            │
│    │              │            │B：我在「全家」阿。           │            │
│    │              │            │A：喂。                       │            │
│    │              │            │B：到阿。                     │            │
│    │              │            │A：你到阿，我叫伊過去，你在那 │            │
│    │              │            │   裡等。                     │            │
│    │              │            │B：好啦。                     │            │
│    │              │            │A：好。                       │            │
├──┼───────┼──────┼───────────────┼──────┤
│  │00-0000000撥入│100年3月5日 │（A石勝評 ；B周樹旺 ）        │彰化縣員林鎮│
│    │0000000000    │16：02：03  │A：喂。                       │東山段834 地│
│    │              │            │B：喂，伊長的怎麼樣。         │號          │
│    │              │            │A：查母ㄟ阿。                 │            │
│    │              │            │B：阿。                       │            │
│    │              │            │A：女孩子阿。                 │            │
│    │              │            │B：沒有看見。                 │            │
│    │              │            │A：你坐在桌子那裡。           │            │
│    │              │            │B：嘿阿，這裡有坐1個女生。    │            │
│    │              │            │A：有抱1隻狗麼，長頭髮阿。    │            │
│    │              │            │B：沒有，沒有看見。           │            │
│    │              │            │A：我跟她打一下。             │            │
│    │              │            │B：好。                       │            │
└──┴───────┴──────┴───────────────┴──────┘
附表二編號2（即關於附表一編號2部分之販毒通訊監察譯文）
┌──┬───────┬──────┬───────────────┬──────┐
│編號│行動電話      │時間        │譯文內容                      │基地台地址  │
├──┼───────┼──────┼───────────────┼──────┤
│  │0000000000撥入│100年1月31日│（A石勝評 ；B黃賜男 ）        │彰化縣員林鎮│
│    │0000000000    │14：36：46  │A：喂。                       │永昌街8 號  │
│    │              │            │B：喂。                       │            │
│    │              │            │A：嘿。                       │            │
│    │              │            │B：阿，現在勒，「喝茶」啦。   │            │
│    │              │            │A：你去網咖那裡載。           │            │
│    │              │            │B：好阿，我到位馬上打。       │            │
│    │              │            │A：好好。                     │            │
└──┴───────┴──────┴───────────────┴──────┘
附表二編號3（即關於附表一編號3部分之販毒通訊監察譯文）
┌──┬───────┬──────┬───────────────┬──────┐
│編號│行動電話      │時間        │譯文內容                      │基地台地址  │
├──┼───────┼──────┼───────────────┼──────┤
│  │0000000000撥入│100年2月1日 │（A簡淑敏 ；B黃賜男 ）        │彰化縣員林鎮│
│    │0000000000    │12：24：00  │A：喂。                       │員集路二段  │
│    │              │            │B：喂。                       │389 巷23號  │
│    │              │            │A：喂。                       │            │
│    │              │            │B：沒有空閒喔。               │            │
│    │              │            │A：沒有啦。                   │            │
│    │              │            │B：沒有喔，在那裡。           │            │
│    │              │            │A：網咖這裡。                 │            │
│    │              │            │B：阿。                       │            │
│    │              │            │A：網咖這裡。                 │            │
│    │              │            │B：網咖喔。                   │            │
│    │              │            │A：嘿啦。                     │            │
│    │              │            │B：昨天那有問題。             │            │
│    │              │            │A：甚麼問題。                 │            │
│    │              │            │B：昨天那有問題。             │            │
│    │              │            │A：見面再說啦。               │            │
│    │              │            │B：我過再打電話給妳。         │            │
│    │              │            │A：阿。                       │            │
│    │              │            │B：我過再打電話給妳。         │            │
│    │              │            │A：喔，好啦。                 │            │
│    │              │            │B：好。                       │            │
├──┼───────┼──────┼───────────────┼──────┤
│  │0000000000撥入│100年2月1日 │（A簡淑敏 ；B黃賜男 ）        │彰化縣員林鎮│
│    │0000000000    │12：38：56  │A：喂。                       │員集路二段  │
│    │              │            │B：喂。                       │389 巷23號  │
│    │              │            │A：嘿。                       │            │
│    │              │            │B：3-1再插1底啦。             │            │
│    │              │            │A：嗯。                       │            │
│    │              │            │B：怎麼。                     │            │
│    │              │            │A：好啦。                     │            │
│    │              │            │B：用較美一點。               │            │
│    │              │            │A：好啦。                     │            │
└──┴───────┴──────┴───────────────┴──────┘
附表二編號4（即關於附表一編號4部分之販毒通訊監察譯文）
┌──┬───────┬──────┬───────────────┬──────┐
│編號│行動電話      │時間        │譯文內容                      │基地台地址  │
├──┼───────┼──────┼───────────────┼──────┤
│  │0000000000撥入│100年2月19日│（A石勝評 ；B黃賜男 ）        │彰化縣員林鎮│
│    │0000000000    │10：57：41  │A：喂。                       │中山路二段  │
│    │              │            │B：喂，你處理的怎麼樣。       │115 號7 樓室│
│    │              │            │A：不然你報來這裡。           │            │
│    │              │            │B：阿。                       │            │
│    │              │            │A：你過來「全家」這裡。       │            │
│    │              │            │B：全家。                     │            │
│    │              │            │A：嘿。                       │            │
│    │              │            │B：好啦。                     │            │
│    │              │            │A：好。                       │            │
├──┼───────┼──────┼───────────────┼──────┤
│  │0000000000撥入│100年2月19日│（A石勝評 ；B黃賜男 ）        │彰化縣員林鎮│
│    │0000000000    │11：12：46  │A：喂。                       │民生路55號13│
│    │              │            │B：喂，我到了喔。             │樓室內及閣樓│
│    │              │            │A：嗯。                       │            │
│    │              │            │B：好。                       │            │
└──┴───────┴──────┴───────────────┴──────┘
附表二編號5（即關於附表一編號5部分之販毒通訊監察譯文）
┌──┬───────┬──────┬───────────────┬──────┐
│編號│行動電話      │時間        │譯文內容                      │基地台地址  │
├──┼───────┼──────┼───────────────┼──────┤
│  │0000000000撥入│100年2月22日│（A石勝評 ；B黃賜男 ）        │彰化縣員林鎮│
│    │0000000000    │16：00：18  │A：喂。                       │新生里南和街│
│    │              │            │B：喂，我現在在「全家」這裡。 │51號7 樓    │
│    │              │            │A：嘿。                       │            │
│    │              │            │B：我等你啦。                 │            │
├──┼───────┼──────┼───────────────┼──────┤
│  │0000000000撥入│100年2月22日│（A石勝評 ；B黃賜男 ）        │彰化縣員林鎮│
│    │0000000000    │16：01：20  │A：怎麼辦。                   │新生里16鄰莒│
│    │              │            │B：我3-1插ㄟ，喂。            │光路428-430 │
│    │              │            │A：你查母孫有跟你講麼。       │號          │
│    │              │            │B：阿。                       │            │
│    │              │            │A：有跟你講麼。               │            │
│    │              │            │B：我現在出來華成。           │            │
│    │              │            │A：好啦。                     │            │
└──┴───────┴──────┴───────────────┴──────┘
附表二編號6（即關於附表一編號6部分之販毒通訊監察譯文）
┌──┬───────┬──────┬───────────────┬──────┐
│編號│行動電話      │時間        │譯文內容                      │基地台地址  │
├──┼───────┼──────┼───────────────┼──────┤
│  │0000000000撥入│100年2月27日│（A石勝評 ；B黃賜男 ）        │彰化縣員林鎮│
│    │0000000000    │14：12：13  │A：喂。                       │育英路2 號  │
│    │              │            │B：喂，來這裡坐阿。           │            │
│    │              │            │A：嗯。                       │            │
│    │              │            │B：我叔阿。                   │            │
│    │              │            │A：嘿。                       │            │
│    │              │            │B：你拿有麼。                 │            │
│    │              │            │A：有阿，怎麼樣。             │            │
│    │              │            │B：現在要找你喔。             │            │
│    │              │            │A：嘿，好，我在吃麵。         │            │
│    │              │            │B：阿。                       │            │
│    │              │            │A：我吃麵一下。               │            │
│    │              │            │B：3-1插阿。                  │            │
│    │              │            │A：好啦我吃一吃再過去。       │            │
│    │              │            │B：好阿。                     │            │
├──┼───────┼──────┼───────────────┼──────┤
│  │0000000000撥入│100年2月27日│（A石勝評 ；B黃賜男 ）        │彰化縣員林鎮│
│    │0000000000    │14：26：26  │A：喂。                       │浮圳路二段  │
│    │              │            │B：喂我叔阿，我到了阿。       │515 號      │
│    │              │            │A：嗯。                       │            │
│    │              │            │B：我3-1有插阿。              │            │
│    │              │            │A：好。                       │            │
│    │              │            │B：喂。                       │            │
│    │              │            │A：好啦。                     │            │
│    │              │            │B：好。                       │            │
└──┴───────┴──────┴───────────────┴──────┘
【附表三】：扣案被告石勝評持有物品
┌──┬────────────────┬───┬─────┬─────────────┐
│編號│            物品名稱            │持有人│查扣地點  │ 備註                     │
├──┼────────────────┼───┼─────┼─────────────┤
│ 1  │海洛因1 包（淨重36.84公克，驗餘 │石勝評│彰化縣員林│詳見法務部調查局濫用藥物實│
│    │淨重為36.82公克，空包裝重為2.10 │      │鎮○○路  │驗室100年5月6日調科壹字第 │
│    │公克）                          │      │140巷9號3 │00000000000號鑑定書       │
│    │                                │      │樓        │                          │
├──┼────────────────┤      │          ├─────────────┤
│ 2  │電子磅秤3個                     │      │          │供本案販毒所用            │
├──┼────────────────┤      │          ├─────────────┤
│ 3  │夾鍊袋1包                       │      │          │預備供本案販毒所用        │
│    │                                │      │          │                          │
├──┼────────────────┤      │          ├─────────────┤
│ 4  │現金新臺幣5千元                 │      │          │雖非本案販毒所得，惟應由檢│
│    │                                │      │          │察官執行沒收販毒所得之追繳│
│    │                                │      │          │、抵償後，若有剩餘再予發還│
├──┼────────────────┼───┼─────┼─────────────┤
│    │行動電話1 具（序號00000000000000│      │彰化縣大村│與本案販毒無關之物        │
│ 5  │6號，含門號0000000000號SIM卡1枚 │      │鄉過溝村過│                          │
│    │）                              │      │溝三巷41號│                          │
├──┼────────────────┤      │          │                          │
│    │行動電話1 具（序號Ｚ0000000000D8B│      │          │                          │
│ 6  │號，含門號0000000000號SIM卡1枚）│      │          │                          │
│    │                                │      │          │                          │
├──┼────────────────┤      │          │                          │
│    │行動電話1 具（序號00000000000000│      │          │                          │
│ 7  │0號，含門號0000000000號SIM卡1枚 │      │          │                          │
│    │）                              │      │          │                          │
├──┼────────────────┤      │          │                          │
│    │行動電話1具（序號30367號，含門號│      │          │                          │
│ 8  │0000000000 號SIM 卡1 枚）       │      │          │                          │
│    │                                │      │          │                          │
├──┼────────────────┤      │          │                          │
│    │行動電話1具（序號000000000000 0 │      │          │                          │
│ 9  │號，含門號0000000000000號SIM卡1 │      │          │                          │
│    │枚）                            │      │          │                          │
└──┴────────────────┴───┴─────┴─────────────┘
【附表四】：扣案被告簡淑敏持有物品
┌──┬────────────────┬───┬─────┬────────────┐
│編號│            物品名稱            │所有人│          │ 備註                   │
├──┼────────────────┼───┼─────┼────────────┤
│ 1  │海洛因3包（其中1包淨重3.51公克，│簡淑敏│彰化縣員林│詳見法務部調查局濫用藥物│
│    │驗餘淨重3.49公克，空包裝重0.64公│      │鎮○○路  │實驗室100年5月6日調科壹 │
│    │克；另2包合計淨重1.34公克，驗餘 │      │140巷9號3 │字第00000000000號鑑定書 │
│    │淨重1.33公克，空包裝總重1.11公克│      │樓        │                        │
│    │）                              │      │          │                        │
├──┼────────────────┤      │          ├────────────┤
│ 2  │甲基安非他命3包（淨重分別為1.742│      │          │詳見行政院衛生署草屯療養│
│    │7公克、3.4320公克、0.3717公克， │      │          │院100年4月2日草療鑑字第 │
│    │驗餘淨重分別為1.7416公克、3.4314│      │          │0000000000號鑑定書      │
│    │公克、0.3712公克）              │      │          │                        │
├──┼────────────────┤      │          ├────────────┤
│ 3  │甲基安非他命吸食器1組           │      │          │與本案販毒無關之物      │
├──┼────────────────┤      │          │                        │
│    │行動電話1 具（序號              │      │          │                        │
│ 4  │000000000000000 號，含門號      │      │          │                        │
│    │0000000000號SIM 卡）            │      │          │                        │
└──┴────────────────┴───┴─────┴────────────┘